【裁判字號】    90,上訴,2655
【裁判日期】    901002
【裁判案由】    毒品危害防制條例
【裁判全文】
臺灣高等法院刑事判決                            九十年度上訴字第二六五五號
    上  訴  人  臺灣基隆地方法院檢察署檢察官
    被      告  甲○○
右上訴人因被告違反毒品危害防制條例案件，不服臺灣基隆地方法院九十年度訴字第
五十九號，中華民國九十年五月二十三日第一審判決（起訴案號：臺灣基隆地方法院
檢察署九十年度毒偵字第二十二號；併辦案號：同署九十年度偵字第一七九一號），
提起上訴，本院判決如左：
    主  文
原判決撤銷。
甲○○連續施用第一級毒品，處有期徒刑壹年貳月。如附表編號一、二、三所示之毒
品海洛因，沒收銷燬之。又連續施用第二級毒品，處有期徒刑拾月。如附表編號四、
五所示之毒品安非他命，沒收銷燬之；如附表編號六所示之物，沒收。應執行有期徒
刑壹年捌月。如附表編號一、二、三、四、五所示之毒品海洛因、安非他命，沒收銷
燬之；如附表編號六所示之物，沒收。
    事  實
一、甲○○有多次違反麻醉藥品管理條例、肅清煙毒條例、藥事法及偽造文書等犯罪
    紀錄。其中因違反麻醉藥品管理條例案件（吸用麻醉藥品及販賣麻醉藥品）、施
    用毒品、偽造文書案件，違反藥事法案件，分別經法院判處有期徒刑十月、五年
    二月、三月、三年三月、五月，經本院於民國八十五年間定應執行刑為有期徒刑
    八年，應執行至九十二年一月三日，八十七年三月九日假釋出監付保護管束，在
    假釋期間，另因施用毒品案件，經強制戒治期滿，由臺灣板橋地方法院檢察署檢
    察官於八十九年八月二十八日為不起訴處分，仍不知悔改。復基於概括犯意，自
    八十九年十月底起至九十年四月二十三日止，在基隆市○○街五十九之六號住處
    、基隆市○○○街八十五號三樓居處，連續多次施用第一級毒品海洛因及第二級
    毒品安非他命。八十九年十一月十一日經基隆市警察局第三分局暖暖派出所通知
    採尿檢驗，呈海洛因之嗎啡陽性反應及甲基安非他命陽性反應，第一次為警查獲
    。又於九十年四月二十三日晚上九時許，在基隆市○○路碇內郵局附近，第二次
    為警查獲，並當場在其車上搜出附表編號一、二、四所示之海洛因、安非他命扣
    案。循線至基隆市○○○街八十五號三樓居處，查出附表編號三、五、六所示之
    海洛因、安非他命及安非他命吸食器扣案。
二、案經基隆市警察局第三分局及第四分局，分別報請臺灣基隆地方法院檢察署檢察
    官偵查起訴及移送本院併案審理。
    理  由
一、右開犯罪事實，業據被告甲○○於偵審中坦承不諱。而被告第一次於八十九年十
    一月十一日經警採集之尿液，送請臺灣檢驗科技股份有限公司檢驗及法務部調查
    局複驗，均呈甲基安非他命及嗎啡之陽性反應（海洛因在人體內會代謝成嗎啡，
    檢驗其尿液中呈嗎啡反應），有該公司八十九年十一月二十八日ＣＨ二○○○Ｂ
    ○○○一七六號濫用藥物尿液檢驗報告及法務部調查局九十年二月九日陸(一)字
    第九○○○六七三八號檢驗通知書在卷可憑。被告九十年四月二十三日第二次為
    警查獲，經採集其尿液，送請基隆市衛生局檢驗結果，呈甲基安非他命及嗎啡之
    陽性反應，有該局九十年四月二十六日基衛檢字第○四六六二號檢驗成績書在卷
    可按。另分別在被告車上及其居處查獲有如附表編號一至五所示之白色粉末及白
    色結晶、編號六所示之安非他命吸食器等扣案可證。經將白色粉末及白色結晶送
    請鑑定結果，確為海洛因及安非他命，有法務部調查局九十年五月十四日、二十
    一日陸(一)字第九○一六六九二八號、00000000號鑑定通知書及內政部
    警政署刑事警察局九十年六月八日刑鑑字第七九二○三號鑑驗通知書在卷可稽。
    被告罪證明確，犯行洵堪認定。
二、被告於八十九年間因施用毒品案件，經裁定送觀察、勒戒，因有繼續施用毒品傾
    向，經法院裁定送強制戒治，嗣因戒治處所認無繼續戒治之必要，經裁定停止戒
    治付保護管束，於保護管束期間內連續施用第二級毒品安非他命，檢察官聲請撤
    銷停止戒治後令入戒治處所施以強制戒治，期滿經檢察官於八十九年八月二十八
    日為不起訴處分，有台灣板橋地方法院八十九年戒毒偵字第五六八號不起訴書處
    分書存卷可按，其於不起訴處分確定後五年內，再犯毒品危害防制條例第十條之
    罪，自應依法論科。
三、海洛因及安非他命分別係第一級、第二級毒品，毒品危害防制條例第二條第二項
    第一款、第二款定有明文。核被告所為，係犯毒品危害防制條例第十條第一項、
    第二項之施用第一級、第二級毒品罪。其持有第一級、第二級毒品之低度行為，
    應為施用第一級、第二級毒品之高度行為所吸收，不另論以持有毒品罪。其先後
    多次施用第一級及第二級毒品之行為，時間緊接，方法相同，且犯構成要件相同
    之罪名，顯係基於概括之犯意反覆為之，均應論以連續犯，並依法加重其刑。所
    犯上開二罪，犯意各別，罪名不同，應予分論併罰。檢察官雖僅就被告於八十九
    年十一月十二日凌晨二時零七分許採尿前之二日及四日內施用毒品之犯行提起公
    訴，對其餘犯行漏未起訴，但未起訴部分既與起訴有罪部分，有連續犯之裁判上
    一罪關係，為起訴效力所及，法院自應併予審理。查被告雖有受如事實欄所載之
    犯罪科刑情形，有本院被告全國前案紀錄表及台灣高等法院檢察署刑案記錄簡覆
    表附卷可考，然被告本件犯罪係於假釋期間，並不構成累犯，公訴人認係累犯，
    請求加重其刑，尚有未洽，併此予以說明。
四、原審對被告為有罪科刑之判決，固非無見。惟查原判決對被告八十九年十一月十
    一日起至九十年四月二十三日之犯行，漏未一併審判，尚有未合，自屬無可維持
    。檢察官上訴意旨，指摘原判決不當，為有理由，應由本院將原判決撤銷改判。
    爰審酌被告有多次施用毒品之犯罪科刑紀錄，仍不知悔改，又長期施用毒品，一
    再被查獲，顯見缺乏自制能力，又持有數量龐大之毒品，情節非輕及其犯罪後之
    態度等其他一切情狀，乃分別判處如主文第二項所示之刑，並定其應執行之刑。
    如附表編號一至五所示之海洛因、安非他命毒品，應宣告沒收銷燬之。附表編號
    六所示之安非他命吸食器，係被告所有，供犯罪所用之物，併予宣告沒收。
五、據上論斷，應依刑事訴訟法第三百六十九條第一項前段、第三百六十四條、第二
    百九十九條第一項前段，毒品危害防制條例第十條第一項、第二項、第十八條第
    一項前段，刑法第十一條前段、第五十六條、第三十八條第一項第二款、第五十
    一條第五款，判決如主文。
本案經檢察官柯麗鈴到庭執行職務。
中    華    民    國      九十        年      十      月      二        日
                            臺灣高等法院刑事第五庭
                                審判長法  官  曾  德  水
                                      法  官  楊  貴  雄
                                      法  官  趙  功  恆
右正本證明與原本無異。
施用第二級毒品部分，不得上訴。
施用第一級毒品部分，如不服本判決應於收受送達後十日內向本院提出上訴書狀，其
未敘述上訴之理由者並得於提起上訴後十日內向本院補提理由書（均須按他造當事人
之人數附繕本）。
                                      書記官  孫  佩  琳
中      華      民      國     九十     年    十      月      二        日
附錄本案論罪科刑法條全文：
毒品危害防制條例第十條第一項、第二項
施用第一級毒品者，處六月以上五年以下有期徒刑。
施用第二級毒品者，處三年以下有期徒刑。
附表：
一、海洛因（十三包），驗餘淨重四十四點八二公克（在被告車上查獲）。
二、摻有海洛因之煙捲二支，共重二點四二公克（在被告車上查獲）。
三、海洛因殘渣一袋（在被告居處查獲）。
四、安非他命三包，驗餘淨重三十四點九三公克、三十四點八八公克、三十四點九四
    公克（在被告車上查獲）。
五、安非他命二包，驗餘淨重二點一三公克、五點二○公克（在被告居處查獲）。
六、安非他命吸食器一組（在被告居處查獲）。


司法院資訊處製作；財團法人民間司法改革基金會備份。
